---
title: "Intro Sparklyr"
author: "Favio Vázquez (Total rip-off de Edgar Ruiz)"
date: "25 de octubre de 2018"
output:
  pdf_document:
    latex_engine: xelatex
  html_document: default
---


El paquete de R llamado sparklyr facilita el aprendizaje mediante un instalador de Spark que se puede usar dentro de una computadora personal, incluyendo Windows. En este taller los participantes aprenderán a utilizar Spark por medio de R mediante el uso de diferentes técnicas y funciones para:

- Transformar datos
- Crear modelos estadísticos
- Programar canales de datos.

```{r, eval = FALSE}
install.packages("sparklyr")
install.packages("tidyverse")
install.packages("dbplot")
install.packages("nycflights13")
```

```{r}
library(tidyverse)
library(nycflights13)
library(sparklyr)

spark_install("2.3.1")
```


```{r}
sc <- spark_connect(master = "local", version = "2.3.1")
```

```{r}
vuelos <- sdf_copy_to(sc, flights)
```

```{r}
vuelos %>%
  tally()
```
```{r}
vuelos %>%
  group_by(origin) %>%
  tally()
```

```{r}
vuelos %>%
  group_by(origin) %>%
  summarise(
    promedio_tarde = mean(dep_delay, na.rm = TRUE)
    )
```


```{r}
vuelos %>%
  ft_binarizer(
    input_col = "arr_delay",
    output_col = "tarde",
    threshold = 15
  ) %>%
  select(
    arr_delay,
    tarde
  )
```

```{r}
vuelos %>%
  mutate(sched_dep_time = as.numeric(sched_dep_time)) %>%
  ft_bucketizer(
    input_col  = "sched_dep_time",
    output_col = "hora",
    splits = c(0, 400, 800, 1200, 1600, 2000, 2400)
  ) %>%
  select(
    sched_dep_time,
    hora
  )
  
```


```{r}
vuelos %>%
  mutate(sched_dep_time = as.numeric(sched_dep_time)) %>%
  ft_bucketizer(
    input_col  = "sched_dep_time",
    output_col = "hora",
    splits = c(0, 800, 1200, 1600, 2000, 2400)
  ) %>%
  group_by(hora) %>%
  tally() %>%
  arrange(hora)
  
```

```{r}
muestra_vuelos <-vuelos %>%
  filter(!is.na(arr_delay)) %>%
  mutate(sched_dep_time = as.numeric(sched_dep_time)) %>%
  ft_binarizer(
    input_col = "arr_delay",
    output_col = "tarde",
    threshold = 15
  ) %>%
  ft_bucketizer(
    input_col = "sched_dep_time",
    output_col = "horas",
    splits = c(400, 800, 1200, 1600, 2000, 2400)
  ) %>%
  mutate(dephour = paste0("h", as.integer(horas))) %>%
  sdf_partition(entrenar = 0.01, examinar = 0.09, otros = 0.9)

muestra_vuelos$entrenar
```

```{r}
modelo <- muestra_vuelos$entrenar %>%
  ml_logistic_regression(tarde ~.)

```

## Visualizaciones

```{r}
per_month <- vuelos %>%
  group_by(month) %>%
  tally() %>%
  collect()

per_month
```

```{r}
library(ggplot2)

ggplot(per_month) +
  geom_line(aes(month, n))
```

```{r}
library(dbplot)
```

```{r}
vuelos %>%
  dbplot_histogram(sched_dep_time)
```

```{r}
vuelos %>%
  dbplot_raster(sched_dep_time, sched_arr_time)
```

```{r}
vuelos %>%
  dbplot_raster(sched_dep_time, sched_arr_time, mean(arr_delay))
```
```{r}
vuelos %>%
  dbplot_boxplot(origin, arr_delay)
```


# Pipelines (Tuberias)

```{r}
entrenar <- muestra_vuelos$entrenar %>%
  mutate(
    arr_delay = ifelse(arr_delay == "NaN", 0, arr_delay)
  ) %>%
  select(
    month,
    sched_dep_time,
    arr_delay,
    distance
  ) %>%
  mutate_all(as.numeric)
```


```{r}
tuberia_vuelos <- ml_pipeline(sc) %>%
  ft_dplyr_transformer(
    tbl = entrenar
  ) %>% 
  ft_binarizer(
    input_col = "arr_delay",
    output_col = "tarde",
    threshold = 15
  ) %>%
  ft_bucketizer(
    input_col = "sched_dep_time",
    output_col = "horas",
    splits = c(400, 800, 1200, 1600, 2000, 2400)
  )  %>%
  ft_r_formula(tarde ~ horas + distance + arr_delay) %>% 
  ml_logistic_regression()

tuberia_vuelos

```

```{r}
modelo_nuevo <- ml_fit(
  tuberia_vuelos, 
  muestra_vuelos$entrenar
  )

modelo_nuevo
```

```{r}
predicciones <- ml_transform(
  x = modelo_nuevo,
  dataset = muestra_vuelos$examinar
)

predicciones
```

```{r}
predicciones%>%
  group_by(tarde, prediction) %>%
  tally()
```

```{r}
ml_save(tuberia_vuelos, "tuberia", overwrite = TRUE)

dir("tuberia")
```

```{r}
spark_disconnect(sc)
```